臺灣高等法院刑事裁定
110年度抗字第947號
抗  告  人
即  受刑人  徐誌豪



上列抗告人因聲請定其應執行刑案件，不服臺灣桃園地方法院，
中華民國110年5月24日裁定（110年度聲字第1199號），提起抗
告，本院裁定如下：
    主  文
抗告駁回。                                              
    理  由
一、原裁定意旨略以：抗告人即受刑人徐誌豪（下稱受刑人）因
    竊盜等案件，經原審法院判處如原裁定附表（下稱附表）所
    示之刑並確定，且原審法院為受刑人所犯如附表所示各罪之
    犯罪事實最後判決之法院等情，有本院被告前案紀錄表、附
    表所示刑事判決在卷足稽。又受刑人所犯如附表所示各罪，
    其中附表編號1、3至6、19至29所示之罪，係得易科罰金之
    罪，附表編號2、7至18所示之罪，係不得易科罰金之罪，依
    刑法第50條第1項但書第1款規定固不得併合處罰，惟受刑人
    業已請求檢察官聲請定應執行刑，有臺灣桃園地方檢察署（
    下稱桃園地檢署）依民國102年1月23日修正之刑法第50條調
    查受刑人是否聲請定應執行刑調查表附卷可稽，符合刑法第
    50條第2項規定，是檢察官就受刑人所犯如附表所示各罪，
    聲請定應執行刑，原審自應依刑法第51條第5款規定定之。
    從而，原審審核受刑人所犯如附表所示之各罪，均係於附表
    編號1所示判決確定日期前為之，認檢察官聲請為正當，應
    予准許，並斟酌受刑人所犯罪質、行為次數、犯罪時間之間
    隔、責任非難重複程度、數罪所反應之人格特性與傾向、對
    受刑人施以矯正必要性等一切情狀，就其所犯數罪為整體非
    難評價，爰定其應執行有期徒刑9年2月等語。
二、抗告意旨略以：
（一）受刑人所犯數罪，經檢察官分別以①桃園地檢署110年度執
      聲字第762號、②桃園地檢署110年度執聲字第763號，向原
      審法院聲請定應執行刑，嗣經原審法院以110年度聲字第1
      199號裁定（即本件原裁定）、110年度聲字第1202號裁定
      其應執行刑在案，上開①案件所示各罪之犯案日期為108年
      1月17日至108年8月27日，②案件所示各罪之犯案日期為10
      4年5月10日至108年7月4日，判決確定日最早為108年7月8
      日，而檢察官似以108年7月8日為裁判確定前之基準區分
      上開①、②案件聲請定應執行刑範圍，然上開①案件所示各
      罪中亦有108年7月8日前所犯之罪，顯然檢察官疏未查明
      ，未將其一併聲請定應執行刑，此任意分割定應執行刑範
      圍，等同變相累加受刑人之刑度，爰請本院將上開①、②案
      件併案裁判云云。另若有不告不理原則適用，亦請法院裁
      判時併予指明，及釋明應如何救濟。
（二）受刑人犯如附表所示各罪9成均為竊盜，且犯案時間間隔
      甚短、僅侵害財產法益、非不可回復之侵害，亦有與少數
      被害人達成和解，故於數罪併罰時，法院應考量犯罪過程
      與刑度之比例、重複評價、減讓刑期等因素，及受刑人家
      庭經濟不佳、有4名年幼子女，其已徹底悔悟，原審量定
      其應執行有期徒刑9年2月，顯有過苛之虞，懇請本院衡酌
      上開所陳，賜予其應執行有期徒刑5至6年云云。
三、按「裁判確定前犯數罪者，併合處罰之」、「數罪併罰，有
    二裁判以上者，依第51條規定，定其應執行之刑」，刑法第
    50條第1項前段、第53條分別定有明文。依上開規定，得依
    數罪併罰規定定應執行刑者，自以裁判確定前所犯之數罪為
    限，裁判確定後另犯他罪，不在數罪併罰規定之列。被告所
    犯數罪有二裁判以上時，其所犯各罪是否合於數罪併罰規定
    ，應以各裁判中最初判決確定者為基準，凡在該裁判確定前
    所犯之各罪，均應依刑法第50條、第51條各款規定，定其應
    執行之刑。其餘在該裁判確定之後所犯之罪，則不得與在上
    開最初判決確定之前所犯者合併定執行刑，而應與上開應執
    行之刑分別執行（最高法院18年上字第1360號、32年非字第
    63號判例參照）。次按法律上屬於自由裁量之事項，有其外
    部性界限及內部性界限，並非概無拘束，依據法律之具體規
    定，法院應在其範圍選擇為適當之裁判者，為外部性界限；
    而法院為裁判時，應考量法律之目的，及法律秩序之理念所
    在者，為內部性界限，法院為裁判時，二者均不得有所逾越
    （最高法院80年台非字第473號判例參照）。再按數罪併罰
    ，分別宣告多數有期徒刑者，於各刑中之最長期以上，各刑
    合併之刑期以下，定其刑期，但不得逾30年，刑法第51條第
    5款定有明文；此乃因刑罰之科處，應以行為人之責任為基
    礎，考量人之生命有限，刑罰對被告造成之痛苦程度，係以
    刑度增加而生加乘效果，而非等比方式增加，如以實質累加
    方式執行，刑責恐將偏重過苛，不符現代刑事政策及刑罰之
    社會功能，故透過定應執行刑程序，採限制加重原則，授權
    法官綜合斟酌被告犯罪行為之不法與罪責程度、各罪彼此間
    之關聯性（例如數罪犯罪時間、空間、各行為所侵害法益之
    專屬性或同一性、數罪對法益侵害之加重效應等）、數罪所
    反應被告人格特性與傾向、對被告施以矯正之必要性等，妥
    適裁量最終具體應實現之刑罰，以符罪責相當之要求。又數
    罪併罰之定應執行之刑，係出於刑罰經濟與責罰相當之考量
    ，並非予以犯罪行為人或受刑人不當之利益，為一種特別的
    量刑過程，倘法院於審酌個案具體情節，裁量定應執行之刑
    時，並未違背刑法第51條各款或刑事訴訟法第370條第3項等
    所定之方法或範圍（即法律之外部性界限），亦無明顯違背
    公平、比例原則或整體法律秩序之理念及法律規範之目的（
    即法律之內部性界限）者，即屬其裁量權合法行使之範疇，
    不得任意指為違法或不當（最高法院108年度台抗字第89號
    裁定意旨參照）。末按刑事訴訟法第477條第1項規定，依法
    應定其應執行刑之案件，應由該案件犯罪事實最後判決法院
    之檢察官向該法院聲請裁定。而被聲請之法院應以檢察官所
    聲請定其應執行刑之案件，作為判斷之依據。至檢察官所未
    聲請定其應執行刑之案件，法院基於不告不理原則，自無從
    逕行擴張檢察官聲請範圍而一併加以審查（最高法院101年
    度台抗字第777號、第562號、第1134號裁定意旨參照）。
四、經查：
（一）本件受刑人犯如附表所示之罪，均經分別確定在案，因合
      於數罪併罰，原審於各宣告刑中之最長期（有期徒刑10月
      ）以上，於附表編號1至29所示之刑期（有期徒刑6月、8
      月、5月、4月、6月、4月、9月、9月、9月、8月、7月、1
      0月、8月、8月、9月、10月、10月、8月、4月、5月、6月
      、5月、4月、5月、5月、3月、6月、6月、3月）等各刑合
      併之刑期（合計為有期徒刑15年10月）以下；再參以受刑
      人犯如⑴附表編號1至22所示之罪，前曾經本院以109年度
      聲字第4095號裁定定其應執行有期徒刑8年2月確定，⑵附
      表編號23至29所示之罪，前曾經原審法院以109年度審訴
      字第1801號判決併定其應執行有期徒刑1年8月確定，是法
      院再為更定應執行刑時，自應受上開裁判所定其應執行刑
      加計其他裁判所處刑期之內部界限（即8年2月＋1年8月＝9
      年10月）所拘束。從而，原裁定就受刑人犯如附表所示各
      罪，定其應執行有期徒刑9年2月，既在外部性界限（即附
      表所示各罪刑期合計為15年10月）之範圍內，亦未逾越內
      部性界限暨前開合計之刑度（9年10月），且原裁定予以
      適度減輕之刑罰折扣，核屬原審定刑裁量權之行使，亦未
      悖於法律秩序之理念，符合法規範之目的。又審酌受刑人
      所犯罪質、行為次數，其所為本難輕縱，且以受刑人犯罪
      整體歷程觀之，犯罪時間亦有間隔，顯見其守法意識薄弱
      、自我約束能力不佳，兼衡受刑人其犯數罪所反映的人格
      特性、犯罪類型、所侵犯者於併合處罰時，其責任非難重
      複之程度、實現刑罰經濟的功能等總體情狀綜合判斷，核
      原裁定裁量時所斟酌之事由，已審酌被告所犯附表各罪之
      責任非難重覆性相對較高，及兼衡受刑人犯罪之次數、情
      節、所犯數罪整體之非難評價，就定應執行刑之裁量權行
      使，在內、外部界限之間，於附表編號1至22所示之罪、
      附表編號23至29所示之罪，業經定應執行有期徒刑8年2月
      、1年8月之基礎上，將附表編號1至29所示各罪定其應執
      行為有期徒刑9年2月，已屬大幅減輕受刑人之刑期，難謂
      有何違背罪責相當、重複評價禁止原則及裁量濫用之情事
      ，亦無違反比例、平等原則、罪刑相當原則及責任遞減原
      則，或認與社會法律情感相違之情，對受刑人顯然無過重
      之情，受刑人認原審合併定應執行刑，有違數罪併罰定應
      執行刑之立法精神云云，要無足採。
（二）至抗告意旨所述其另有上開②案件（桃園地檢署110年度執
      聲字第763號，業經原審法院110年度聲字第1202號裁定其
      應執行刑，嗣經本院110年度抗字第886號裁定駁回抗告在
      案），固有本院被告前案紀錄表附卷可稽，惟原審依法應
      受檢察官聲請範圍之限制，檢察官並未就其所犯上開另案
      與本件聲請案件併予聲請定其應執行刑，即非屬原審審究
      之範圍，原審就此部分未予審酌，並無不當；上開另案所
      宣告之刑，如合於合併定其應執行刑，則應由檢察官另行
      聲請裁定，尚非原審所能審酌，抗告意旨請求就其上開所
      犯另案與本件附表編號1至29所示之罪，併定其應執行刑
      云云，於法無據。
（三）綜上所述，原裁定於法核無違誤，抗告意旨所述之指摘或
      其請求，均為無理由，應予駁回。　    
據上論斷，應依刑事訴訟法第412 條，裁定如主文。
中　　華　　民　　國　　110 　年　　6 　　月　　29　　日
                  刑事第十七庭  審判長法　官  鄭水銓
                                      法　官  黃雅芬
                                      法　官  沈君玲
以上正本證明與原本無異。
如不服本裁定，應於收受送達後五日內向本院提出抗告狀。
                                      書記官  曾彥碩
中　　華　　民　　國　　110 　年　　6 　　月　　29　　日